【裁判字號】    98,易,1159
【裁判日期】    980429
【裁判案由】    家庭暴力防治法
【裁判全文】
臺灣臺中地方法院刑事判決              98年度易字第1159號
公 訴 人  臺灣臺中地方法院檢察署檢察官
被    告  甲○○
上列被告因違反家庭暴力防治法案件，經檢察官提起公訴（98年
度偵字第8036號），本院判決如下：
    主    文
甲○○犯違反保護令罪，累犯，處有期徒刑捌月。
    犯罪事實及理由
一、甲○○前因違反家庭暴力防治法案件，經法院判處有期徒刑
    5月、5月，應執行有期徒刑9月確定，於民國97年9月8日執
    行完畢。詎其仍不知悔改，甲○○為乙○○之子，2人間具
    有家庭暴力防治法第3條第3款所定之家庭成員關係，其明知
    臺灣臺中地方法院於98年3月6日，以98年度家護字第197號
    民事通常保護令，裁定其不得對乙○○實施精神上不法侵害
    之行為，上開保護令之有效期間為1年，竟基於違反保護令
    之犯意，於98年3月23日下午5時許，趁喝醉酒之際，返回上
    址，大力敲打客廳之辦公桌及其兄許志鴻之房間門，並於乙
    ○○制止時，再摔壞客廳之椅子及破壞電燈開關（毀損部分
    未據告訴），對乙○○實施精神上不法侵害之行為，而違反
    法院所為上述裁定。
二、本案檢察官、被告甲○○並未就卷內證據資料之證據能力有
    所爭執，且迄於言詞辯論終結前，均未主張有刑事訴訟法第
    159條第1項不得為證據之情形，是應認已同意卷內證據均得
    作為證據，且經本院審酌後，認無不適當之情形，應認本案
    調查之卷內證據均有證據能力，合先敘明。
三、前揭犯罪事實，業據被告坦承不諱，核與證人即被害人乙○
    ○、證人許志鴻於警詢中證述情節相符，並有本院98年度家
    護第197號民事裁定、臺中縣警察局豐原分局保護令執行紀
    錄表各1份及現場照片2幀在卷可稽，被告之自白堪認與事實
    相符，事證明確，被告犯行，堪以認定。
四、核被告所為，係犯家庭暴力防治法第61條第1款之違反保護
    令罪。公訴意旨另略以被告依前揭保護令應遠離臺中縣神岡
    鄉○○路525號住處至少100公尺，因認被告所為亦涉犯家庭
    暴力防治法第61條第4款之罪，惟查本院前揭保護令亦令被
    告應於98年4月1日前遷出上開住處，是被告於本案案發時之
    98年3月23日既仍得居住於上開住處，自無前揭應遠離住處
    之適用，公訴人起訴被告此部分所為，原應為無罪之諭知，
    惟此部分與前揭有罪之部分，有實質上一罪關係，爰不另為
    無罪之諭知。被告有前揭刑案執行完畢之情形，此有臺灣臺
    中地方法院檢察署刑案資料查註紀錄表、臺灣高等法院被告
    全國前案紀錄表各1份在卷可按，其受有期徒刑之執行完畢
    後，5年內故意再犯本案有期徒刑以上之罪，為累犯，應依
    刑法第47條第1項規定加重其刑。爰審酌被告素行不佳，屢
    次再犯違反保護令之罪，此有前揭前案紀錄表可參，犯後坦
    承犯行，惟告訴人迄仍未表原諒之意等一切情狀，量處如主
    文所示之刑。
據上論斷，應依刑事訴訟法第299條第1項前段，家庭暴力防治法
第61條第1款，刑法第11條前段、第47條第1項，判決如主文。
中    華    民    國    98    年    4     月    29    日
                        刑事第14庭  法  官  郭書豪
上正本證明與原本無異。
如不服本判決，應於送達後10日內向本院提出上訴狀（須附繕本
），上訴於台灣高等法院台中分院。
上訴書狀如未敘述理由，應於上訴期間屆滿後20日內補提理由書
於本院。
                                    書記官  陳美虹
中    華    民    國    98    年    4     月    29    日
附錄本案論罪科刑法條全文：
家庭暴力防治法第61條
違反法院依第14條第1項、第16條第3項所為之下列裁定者，為本
法所稱違反保護令罪，處3年以下有期徒刑、拘役或科或併科新
臺幣10萬元以下罰金：
一、禁止實施家庭暴力。
二、禁止騷擾、接觸、跟蹤、通話、通信或其他非必要之聯絡行
    為。
三、遷出住居所。
四、遠離住居所、工作場所、學校或其他特定場所。
五、完成加害人處遇計畫。


司法院資訊處製作；財團法人民間司法改革基金會備份。
